【裁判字號】    98,易,155
【裁判日期】    980825
【裁判案由】    傷害等
【裁判全文】
臺灣桃園地方法院刑事判決               98年度易字第155號
公  訴  人  臺灣桃園地方法院檢察署檢察官
被      告  乙○○原名江淑婷.
            丙○○
上  一  人
選任辯護人  吳仲立律師
上列被告等因傷害等案件，經檢察官提起公訴（96年度偵字第19
526 號），本院判決如下：
    主  文
乙○○無故侵入他人住宅，處拘役肆拾日，如易科罰金，以新臺
幣壹仟元折算壹日；又損壞他人之門鎖、客廳擺飾品、盆栽、遊
覽車車門鈑金，足以生損害於他人，處拘役伍拾伍日，如易科罰
金，以新臺幣壹仟元折算壹日；又傷害人之身體，處拘役拾日
，如易科罰金，以新臺幣壹仟元折算壹日。應執行拘役壹佰壹拾
伍日，如易科罰金，以新臺幣壹仟元折算壹日。其餘被訴侵入住
宅部分均無罪。
丙○○傷害人之身體，處拘役貳拾日，如易科罰金，以新臺幣壹
仟元折算壹日。
    事  實
一、緣乙○○因涉有重利、偽造文書等罪嫌，前於臺灣桃園地方
    法院檢察署檢察官偵查期間，因告訴乙○○涉有前開罪嫌之
    陳黃香妹與丙○○之夫黃志明乃親戚關係，乙○○亦係透過
    黃志明始與陳黃香妹間發生前揭糾紛，乙○○欲向黃志明拿
    取前開訴訟所需相關證據資料，以應民國96年5 月24日開庭
    所需，乃於96年5 月21日、22日、23日、24日上午某時許，
    數次至黃志明、丙○○位於桃園縣楊梅鎮○○路15之1 號住
    處，欲取得相關證據資料，惟丙○○皆告以黃志明不在家，
    致乙○○未能取得其所需之證據資料，只能悻然離去。詎乙○○於96年5 月24日上午因未取得訴訟所需證據資料，庭後
    甚為不滿，竟於同日下午6 時許，再度前往黃志明、丙○○
    上址住處，因黃志明、丙○○均外出，乙○○一氣之下，乃
    基於侵入他人住宅及毀損他人物品之接續犯意，以腳踹開一
    樓大門，使門鎖損壞後，無故侵入丙○○上址住處內，並以
    手猛力揮掃客廳擺設飾品，使該等飾品掉落在地而受損，又
    步出上開住處外，以腳踹踢該處庭院擺設盆栽，使該盆栽倒
    地破損，復以腳踹踢丙○○所有停放在該處庭院之車牌號碼
    530-FF號遊覽車車門，使該車門鈑金凹損，均足以生損害於
    丙○○。
二、乙○○復於96年6 月2 日上午7 時30分許，再度前往丙○○
    上址住處，乙○○表明來意後，雙方遂引發口角爭執，一言
    不合，丙○○與乙○○竟各基於傷害之犯意，丙○○出手抓
    乙○○之兩手上臂，2 人並互相拉扯，乙○○再以拳頭毆打
    丙○○胸部，繼之猛推丙○○身體，致丙○○站立不穩，往
    後仰退跌坐在花圃上，使丙○○受有胸部挫傷，左上肢、右
    上肢及右下肢因遭花圃鐵絲勾劃造成多處抓傷之傷害，乙○○則因而受有雙上臂抓傷瘀血之傷害。
三、案經乙○○、丙○○訴由桃園縣政府警察局楊梅分局報告臺
    灣桃園地方法院檢察署檢察官偵查起訴。
    理  由
甲、證據能力方面：
    本案所引用之供述及非供述證據，經本院依法踐行調查證據
    程序，檢察官、被告2 人、選任辯護人均不爭執各該證據之
    證據能力，且亦查無依法應排除其證據能力之情形，是後述
    所引用證據之證據能力均無疑義，先予敘明。
乙、有罪部分：
一、被告乙○○於96年5 月24日下午6 時許侵入住宅、毀損犯行
    部分：
（一）訊據被告乙○○固坦承於96年5 月24日下午6 時許，侵入
      丙○○前址住宅，損壞門鎖、客廳擺飾品、盆栽等物品，
      惟矢口否認有踹踢遊覽車車門之犯行，辯稱：96年5 月24
      日從法院回家後，再次去找黃志明，伊一氣之下進入客廳
      破壞花瓶、樓下花圃等，但遊覽車的車門非伊所破壞云云
      。
（二）關於被告乙○○於96年5 月24日下午6 時侵入丙○○住宅
      、損壞丙○○所有物品之經過，業據證人即丙○○僱請之
      外籍勞工甲○○○○○於警詢時證稱：96年5 月24日下午6 時許
      ，被告乙○○先踢開家裡大門找丙○○，但丙○○不在家
      ，隨後被告乙○○出去外面用腳破壞花圃，然後踢停放在
      外面的遊覽車的門，再進入客廳破壞花瓶等物等語；於檢
      察官訊問時結證述：96年5 月24日下午6 時許，被告乙○○到丙○○家中，當時客廳的門係伊鎖的，因為伊想做別
      的事，被告乙○○進來後，表示要找老闆、老闆娘，伊說
      他們不在，被告乙○○要求伊打開大門，伊不願意，被告
      乙○○就用腳踢開，並用手將客廳東西弄亂，用腳踢門口
      花盆及遊覽車大門，造成花盆被踢破，客廳的門被被告乙○○踢過後鎖不太起來，遊覽車車門被踢過也有凹進去一
      點點等情明確（見臺灣桃園地方法院檢察署96年度偵字第
      19526 號卷第17、35-36 頁），並有530-FF號遊覽車行車
      執照、證明書影本各1 紙、現場照片12張、遊覽車毀損照
      片8 張附卷可憑（見本院卷第97-98 頁；同前偵卷第21-2
      3 頁），被告乙○○空言否認踹踢遊覽車車門，不足採信
      。又證人李玉海於警詢時亦證稱：96年5 月24日下午6 時
      許，當時丙○○的外勞請伊幫忙，伊至客廳發現被告乙○○坐在沙發上，伊請被告乙○○等屋主回來再談，不要為
      難外勞，然後被告乙○○情緒不穩，把桌上的物品掃落地
      面，伊交待外勞儘快通知屋主後便離去，遊覽車車門及樓
      下花圃遭毀損部分，伊並不在場等情；於檢察官訊問時結
      證述：96年5 月24日外勞跑來找伊稱有人來鬧，請伊幫忙
      ，伊到丙○○家後，看到被告乙○○，伊跟被告乙○○說
      伊是丙○○的鄰居，丙○○、黃志明都不在，不要為難外
      勞，之後伊就先行離開。伊只有看到被告乙○○在客廳時
      ，很生氣，一直在怒罵，同時推倒客廳中的飾品等語在卷
      （參同前偵卷第20、34-35 頁），足見被告乙○○於96年
      6 月24日下午6 時許，至丙○○上址住處，經證人甲○○○○○
      告以丙○○、黃志明皆外出後，仍執意擅入上址客廳內，
      自屬無正當理由侵入他人住宅甚明。
二、被告乙○○、丙○○被訴傷害部分：
（一）訊據被告乙○○、丙○○均矢口否認有何傷害犯行，被告
      乙○○辯稱：伊並沒有打丙○○胸部，當時係丙○○要推
      伊，伊閃避後，丙○○自己跌在花圃裡面，丙○○身上的
      傷應該是其跌到花圃內所造成云云；被告丙○○則辯以：
      伊沒有毆打乙○○，也不知乙○○的傷是如何造成云云。
（二）關於被告乙○○、丙○○傷害對方身體之經過情形，分別
      據證人乙○○於警詢時證稱：伊於96年6 月2 日上午7 時
      25分至丙○○住處要拿法院通知單給黃志明，丙○○見到
      伊後罵伊「不要臉、瘋婆子、賤女人」等，隨後到伊所有
      35 98-HN號車上拿取伊的手機，伊搶回手機後即請丙○○
      下車，然後丙○○就一直推伊、打伊到花圃邊，伊擋了一
      下，丙○○沒站穩就跌在花圃上，並造成伊的雙上臂抓傷
      瘀血等語（參見同前偵卷第5 頁）；於本院審理時結證稱
      ：伊於96年6 月2 日上午至丙○○住處欲拿出庭通知單給
      黃志明，之後丙○○對伊大小聲，並稱黃志明不在，將出
      庭通知單拿給她也一樣，伊與丙○○即開始吵架，吵得很
      兇，丙○○還到伊車上搶伊手機，伊搶回來後，丙○○下
      車後，伊將車門關起來，黃志明才從樓上下來，伊將開庭
      通知單交給黃志明，丙○○就站在樓梯旁花圃抓伊，丙○○的傭人在旁要拉開伊與丙○○，當時丙○○係用二隻手
      抓伊二隻手臂，還用手推伊胸部，伊往後退，丙○○又舉
      手要打伊的頭，但被伊用手擋住，所以沒有打到，但是此
      部分沒有驗到傷等情（見本院卷第86-89 頁）；另證人丙○○於檢察官訊問時則結證稱：96年6 月2 日當天一大早
      伊起來後，乙○○就開車進來，說要找伊及伊先生，伊下
      樓問乙○○何事，乙○○說要拿資料，伊說沒有後就上樓
      ，乙○○就跟著伊上樓，伊請乙○○下樓坐，乙○○不願
      意，伊不想理乙○○即下樓，乙○○也跟著一起下樓，伊
      到樓下時，乙○○就打伊胸部，再將伊推到花圃，花圃後
      面有鐵絲，伊身上的抓傷是被鐵絲勾到的等語（見同前偵
      卷第34頁），在本院審理時則結證述：96年6 月2 日早上
      7 點半左右，乙○○開車來，停好車後，就從棚架那邊去
      踹廚房的門，伊嚇一跳，就走出來看，伊看到乙○○要衝
      到二樓，乙○○站在樓梯上，伊追到外面問乙○○要做什
      麼，乙○○說要來拿資料，伊就請乙○○下樓，乙○○不
      聽，就打伊的胸部，將伊推到花圃，並在伊跌倒那一刻用
      雙手的指甲抓伊二隻手的前臂內側等情在卷（參見本院卷
      第122-123 頁）。而證人乙○○因而受有雙上臂抓傷瘀血
      之傷害，證人丙○○則受有胸部挫傷，左上肢、右上肢及
      右下肢因遭花圃鐵絲勾劃造成多處抓傷之傷害，亦分別有
      怡仁綜合醫院診斷證明書各1 份附卷可資佐證。
（三）本件被告乙○○、丙○○在本案雖係被告身分，然就告訴
      對方傷害部分，則均立於告訴人之地位，且均指述對方傷
      害其等身體，而否認自己有何傷害對方身體之實，是其等
      之指述是否可採，仍應調查其他證據以資審認。證人甲○○○○○於警詢時證稱：96年6 月2 日上午7 時25分，伊看到被
      告乙○○到二樓找被告丙○○，被告丙○○請被告乙○○
      下樓好好談，於是被告丙○○與被告乙○○互相拉扯至樓
      下花圃，被告乙○○將被告丙○○推倒在花圃，並以拳頭
      毆打被告丙○○等語；於檢察官訊問時結證稱：被告乙○○於96年6 月2 日上午7 時30分來時，當時黃志明在二樓
      ，被告乙○○跟被告丙○○都在一樓，伊在準備早餐，後
      來被告乙○○與被告丙○○吵得很大聲，伊馬上上樓去找
      黃志明下來，之後伊看到被告乙○○在一樓的樓梯處用手
      打被告丙○○的胸部，致被告丙○○往後仰並後退等情可
      知（見同前偵卷第17、35-36 頁），被告乙○○、丙○○
      確實發生爭吵，並引發肢體衝突。佐以被告乙○○、丙○○於同日至怡仁綜合醫院驗傷結果，被告乙○○確受有雙
      上臂抓傷瘀血，被告丙○○則受有胸部挫傷、左上肢（2X
      0.5cm,1X1cm） 、右上肢（3X1cm） 、右下肢（2X1cm）
      多處抓傷等傷害，益見發生肢體衝突時，被告丙○○確有
      以手抓傷被告乙○○之雙上臂，被告乙○○則係徒手毆打
      被告丙○○之胸部，再將被告丙○○往後推，致被告丙○○身體往後跌坐在後方花圃，致其胸部挫傷，另左上肢、
      右上肢、右下肢遭花圃之鐵絲劃傷，形成左上肢（2X0.5c
      m,1X1cm） 、右上肢（3X1cm） 、右下肢（2X1cm） 多處
      抓傷之傷勢甚明。被告乙○○、丙○○猶飾詞否認前揭傷
      害犯行，均不足採信。
（四）惟按告訴人、證人之陳述有部分前後不符，或相互間有所
      歧異時，究竟何者為可採，法院仍得本其自由心證予以斟
      酌，非謂一有不符或矛盾，即應認其全部均為不可採信；
      尤其關於行為動機、手段及結果等之細節方面，告訴人之
      指陳，難免故予誇大，證人之證言，有時亦有予渲染之可
      能；然其基本事實之陳述，若果與真實性無礙時，則仍非
      不得予以採信（最高法院74年台上字第1599號判例意旨參
      照）。本件被告丙○○作證時固一再證述被告乙○○有以
      指甲抓傷其雙手前臂內側云云，此部分證述不惟與其所受
      傷勢不符，亦與其在檢察官訊問時所為證述歧異，顯見被
      告丙○○此部分證述核非實在，自應以其在檢察官訊問時
      所為證述為可採，且符實情，尚難執此即謂被告丙○○指
      述被告乙○○傷害其身體部分全不可採。至證人甲○○○○○在
      警詢已就被告乙○○、丙○○2 人發生肢體衝突乙情證述
      明確，其於檢察官訊問時翻異前證，改證稱：伊未見被告
      丙○○、被告乙○○二人互相拉扯云云，無非迴護被告丙○○之詞，無足憑採，尚難逕為有利被告丙○○之認定。
三、綜前所述，本件事證已臻明確，被告乙○○前揭侵入住宅、
    損壞他人物品及傷害犯行，及被告丙○○前開傷害犯行，均
    堪認定，應依法論科。
四、論罪科刑：
（一）被告乙○○部分：核被告乙○○所為，係犯刑法第306 條
      第1 項之無故侵入他人住宅罪、同法第354 條之損壞他人
      物品罪及同法第277 條第1 項之傷害罪。被告乙○○損壞
      告訴人丙○○所有之前述物品，係於密切接近之時間及同
      地實施，侵害同一法益，各行為之獨立性極為薄弱，且係
      出於同一毀損目的，依一般社會健全觀念，在時間差距上
      ，難以強行分開，應視為數個舉動之接續施行，合為包括
      之一行為予以評價，屬接續犯。又被告乙○○所犯上開各
      罪間，犯意各別、罪名不同，應分論併罰之。爰審酌被告
      乙○○侵入告訴人丙○○之住宅，損壞其所有之物品，且
      因細故即出手傷害告訴人丙○○之身體，所為非是，兼衡
      被告乙○○犯罪之動機、目的，告訴人丙○○所受傷勢非
      重，被告乙○○已坦承部分犯行，非無悔意等一切情狀，
      分別量處如主文所示之刑，並諭知易科罰金之折算標準，
      併依法定其應執行之刑，及諭知易科罰金之折算標準，以
      資懲儆。
（二）被告丙○○部分：核被告丙○○所為，係犯刑法第277 條
      第1 項之傷害罪。爰審酌被告丙○○前並無前科紀錄，有
      臺灣高等法院被告前案紀錄表在卷可考，素行尚稱良好，
      其因與告訴人乙○○發生口角爭執，未能控制自己情緒，
      竟傷害告訴人乙○○之身體，所為非是，惟衡以告訴人乙○○所受傷勢尚屬輕微，暨被告丙○○犯後則仍飾詞否認
      犯行，未見悔悟之心等一切情狀，量處如主文所示之刑，
      並諭知易科罰金之折算標準，以示警懲。
丙、無罪部分：
一、公訴意旨另以：被告乙○○基於無故侵入他人住宅之犯意，
    先後於96年5 月21日、22日、23日、24日上午某時，前往桃
    園縣楊梅鎮○○路15之1 號丙○○住處，見該處房門開啟，
    即藉詞向丙○○索討土地買賣資料，多次未經丙○○同意，
    擅自進入該住處內，為丙○○找來鄰居李玉海，偕同出面勸
    請離開，仍留滯在該住處內，拒不離去，因認被告乙○○此
    部分亦涉有刑法第306 條第1 項之無故侵入他人住居罪嫌。
二、按犯罪事實應依證據認定之，無證據不得認定犯罪事實；又
    不能證明被告犯罪者，應諭知無罪之判決，刑事訴訟法第15
    4 條第2 項、第301 條第1 項分別定有明文。又刑事訴訟法
    上所謂認定犯罪事實之證據，係指足以認定被告確有犯罪行
    為之積極證據而言，該項證據自須適合於被告犯罪事實之認
    定，始得採為斷罪資料；而認定不利於被告之事實，須依積
    極證據，苟積極證據不足為不利於被告事實之認定時，即應
    為有利於被告之認定，更不必有何有利之證據。另認定犯罪
    事實所憑證據，雖不以直接證據為限，間接證據亦包括在內
    ；然而無論直接或間接證據，其為訴訟上之證明，須於通常
    一般之人均不致有所懷疑，而得確信其為真實之程度者，始
    得據為有罪之認定，倘其證明尚未達到此一程度，而有合理
    性懷疑之存在時，即無從為有罪之認定（最高法院29上字第
    3105號、30年上字第816 號、76年台上字第4986號號判例均
    足資參照）。再告訴人之告訴，係以使被告受刑事訴追為目
    的，是其陳述是否與事實相符，仍應調查其他證據以資審認
    ，最高法院52年台上字第1300號著有判例；亦即藉由補強證
    據之存在，以增強或擔保告訴人陳述之證明力，必告訴人所
    述被害情形，無瑕疵可擊，且就其他方面調查，又與事實相
    符，始足據為有罪判決之基礎。
三、訊據被告乙○○堅詞否認有何侵入住宅犯行，辯稱：伊於5
    月22、23、24日至丙○○家係為了要去找黃志明，並未進入
    住宅，伊係要拿回出庭的證據，丙○○並沒有要伊離開，只
    說黃志明不在，要伊直接找黃志明等語。本院查：
（一）按刑法第306 條侵入住居罪，重在保護個人之住屋權即個
      人居住之場所有不受其他人侵入留滯其內干擾與破壞之權
      利，故本罪以未經同意無故進入他人住宅、建築物或附連
      圍繞之土地或船艦為構成要件。所謂無故侵入，係指行為
      人無權或無正當理由，或未得住屋權人之同意，而違反住
      屋權人之意思，以積極作為或消極不作為之方式進入他人
      之住宅或建築物，至其係公然或秘密、和平抑或強行為之
      ，均非所問。而有無正當理由而侵入，其理由正當與否，
      應以客觀標準觀察，凡法律、道義、習慣等所應許可，而
      無背於公序良俗者，是可認為正當理由。本件被告乙○○
      於96年5 月21日、22日、23日、24日上午某時，前往桃園
      縣楊梅鎮○○路15之1 號告訴人丙○○住處，其目的係為
      向丙○○之夫黃志明拿取其與陳黃香妹間訴訟所需相關證
      據資料，已據被告乙○○自承在卷，參以卷附被告乙○○
      所提出之臺灣桃園地方法院檢察官97年度調偵字第423 號
      起訴書、本院97年度訴字第1648號民事判決書所示（見本
      院卷第42-44 、57-63 頁），可知被告乙○○與告訴人丙○○之夫黃志明，確係多件訴訟之關係人，且被告乙○○
      之所以與陳黃香妹間發生前揭訴訟，亦與告訴人丙○○之
      夫黃志明有關，則被告乙○○若因前揭訴訟所需之訴訟資
      料，欲向告訴人丙○○之夫黃志明拿取，而至告訴人丙○○上址住處，在客觀上即係道義、習慣上所應許可，亦未
      悖於公序良俗，揆諸前開說明，堪可認為正當理由，尚非
      無故。
（二）證人即告訴人丙○○於偵查中結證稱：被告乙○○從5 月
      21日晚上、22、23、24日一直來伊住處，一天來好幾次，
      被告乙○○至伊住處都沒有經過伊及伊先生黃志明的同意
      ，且伊每次都跟被告乙○○好好講，詢問被告乙○○有什
      麼事，但被告乙○○每一次的態度都不好，並大聲喧嘩，
      伊有請被告乙○○出去，可是被告乙○○都賴著不走。被
      告乙○○至伊住處是要跟伊拿關於之前與陳黃香妹買賣土
      地之資料，伊有向被告乙○○表示伊沒有資料，但被告乙○○卻執意要至伊住處，所以伊認為被告乙○○係藉故來
      騷擾等情（見同前偵卷第33、36頁）；本院審理時則結證
      述：被告乙○○於5 月21日至伊住處後，表示要向伊拿資
      料，伊說伊不清楚，並請被告乙○○離開，但被告乙○○
      一直待著不走，大約10幾分鐘才離開。被告乙○○於5 月
      22日白天至伊住處也是一樣表示要拿資料，且態度很傲慢
      ，伊要被告乙○○離開，被告乙○○仍不離開，在伊住處
      外所搭設的棚架所擺置的沙發上坐著，約半小時才離開，
      此段時間，伊即進入住處內，不再理會被告乙○○。另於
      5 月22日晚上則進入伊住處客廳內坐著，伊看被告乙○○
      賴著不走，即不予理會，每次被告乙○○至伊住處，伊都
      有請被告乙○○離開，然被告乙○○均置之不理，且大約
      都半小時到一小時後才離開。5 月23日上午，被告乙○○
      直接至伊住處外搭設之棚架所擺設的沙發上，伊請被告乙○○離開，被告乙○○也是約半小時才離開。5 月24日則
      是上午至伊住處，還跟著伊，伊與被告乙○○在住處外棚
      架處至少耗了1 小時，被告乙○○才離開云云（參本院卷
      第117-121 頁）。惟被告乙○○堅詞否認有何受退去之要
      求而仍留滯之情，觀諸證人丙○○前揭證述，證人丙○○
      認被告乙○○多次至其住處之目的乃藉拿取其根本未持有
      之資料之名，而行騷擾之實，被告乙○○在其要求離開時
      ，仍至少待在其住處外搭設之棚架處十分鐘至半小時以上
      ，衡情證人丙○○對於被告乙○○前揭行為，自是不勝其
      擾，則在被告乙○○屢勸不聽之際，自無任由被告乙○○
      無端騷擾其居家安寧之理，然證人丙○○卻始終未在被告
      乙○○拒不離去時，報警處理以遏止被告乙○○一再的無
      理之舉，實有違常情。本件關於被告乙○○是否受退去之
      要求而仍留滯乙節，既僅有證人丙○○前揭單一指述，是
      否與事實相符，尚非無疑，尚難逕為不利被告乙○○之認
      定。
四、綜上所述，本件公訴人所舉證據，於訴訟上之證明，尚未達
    於通常一般之人均不至有所懷疑，而得確信其為真實之程度
    ，既有合理之懷疑存在，即無從使法院為有罪之確信。此外
    ，復查無其他積極證據足認被告乙○○涉有前揭公訴人所指
    犯行，揆諸前揭規定及判例意旨，既不能證明被告乙○○犯
    罪，自應為無罪判決之諭知。
據上論斷，應依刑事訴訟法第299 條第1 項前段、第301 條第1
項，刑法第277 條第1 項、第306 條第1 項、第354 條、第41條
第1 項前段、第51條第6 款，刑法施行法第1 條之1 第1 項、第
2 項前段，判決如主文。
本案經檢察官周芝君到庭執行職務。
中    華    民    國    98    年    8     月    25    日
                    刑事第十二庭  法  官  許雅婷
以上正本證明與原本無異。
如不服本判決，應於判決送達後10日內向本院提出上訴狀（應附
繕本），其未敘述上訴理由者，應於上訴期間屆滿後20日內補提
理由書狀於本院，上訴於臺灣高等法院。
                                  書記官  吳玉蘭
中    華    民    國    98    年    8     月    26    日
附錄本案論罪科刑法條全文：
中華民國刑法第277條
傷害人之身體或健康者，處3 年以下有期徒刑、拘役或1 千元以
下罰金。
犯前項之罪因而致人於死者，處無期徒刑或7 年以上有期徒刑；
致重傷者，處3 年以上10年以下有期徒刑。
中華民國刑法第306條
無故侵入他人住宅、建築物或附連圍繞之土地或船艦者，處1 年
以下有期徒刑、拘役或3 百元以下罰金。
無故隱匿其內，或受退去之要求而仍留滯者，亦同。
中華民國刑法第354條
毀棄、損壞前二條以外之他人之物或致令不堪用，足以生損害於
公眾或他人者，處2 年以下有期徒刑、拘役或5 百元以下罰金。


司法院資訊處製作；財團法人民間司法改革基金會備份。
